臺灣桃園地方法院刑事判決
111年度審易字第402號
公  訴  人  臺灣桃園地方檢察署檢察官 
被      告  鄒文宗


                    （現於法務部○○○○○○○○○○○執行中）
上列被告因竊盜案件，經檢察官提起公訴（110年度偵字第38305
號、110年度偵字第42868號），被告於本院準備程序中就被訴事
實為有罪之陳述，經告知簡式審判程序之旨，並聽取當事人之意
見後，當庭裁定改依簡式審判程序審理，判決如下：
    主  文
鄒文宗犯如附表編號一至編號二「罪名及宣告刑」欄所示之罪，
各處如附表編號一至編號二「罪名及宣告刑」欄所示之刑及沒收
。應執行有期徒刑拾月。
    事  實
一、鄒文宗分別意圖為自己不法之所有，基於竊盜之犯意，各於
    附表編號1至編號2「犯罪時間、地點及方式」欄所示時間、
    地點，以如附表編號1至編號2「犯罪時間、地點及方式」欄
    所示之方式，分別竊取如附表編號1至編號2「犯罪所得」欄
    所示之財物得手後逃逸。嗣因如附表編號1至編號2「告訴人
    /被害人」欄所示之人察覺有異，並報警處理，為警調閱現
    場監視器錄影畫面，始循線查悉上情。
二、案經林志安、游民德分別訴由桃園市政府警察局蘆竹分局、
    大園分局報告臺灣桃園地方檢察署檢察官偵查起訴。
    理  由
一、本件被告鄒文宗所犯係死刑、無期徒刑或最輕本刑為3年以
    上有期徒刑以外之罪，亦非屬臺灣高等法院管轄第一審之案
    件，其於準備程序中就被訴事實為有罪之陳述，經本院告知
    簡式審判程序之旨，並聽取當事人之意見後，本院依刑事訴
    訟法第273條之1第1項規定，裁定進行簡式審判程序，合先
    敘明。
二、上揭事實，業據被告於警詢、偵查、本院準備程序及審理中
    均坦承不諱（詳如附表證據清單欄所示），核與證人即告訴
    人林志安、游民德分別於警詢、偵訊中之指述情節一致（詳
    如附表證據清單欄所示），並有如附表證據清單欄所示之證
    據資料在卷可佐，足認被告上開任意性自白與事實相符，堪
    以採信。從而，被告本案犯行均已臻明確，均應予依法論科
    。
三、論罪科刑：
（一）核被告就附表編號1、編號2所為，均係犯刑法第321條第1
      項第3款之攜帶兇器竊盜罪。
（二）被告所犯上開2罪間，犯意分別，行為互殊，應予分論併
      罰。
（三）被告前於①民國104年間因施用毒品案件，經臺灣苗栗地方
      法院以104年度訴字第310號判決判處有期徒刑6月確定；②
      104年間因公共危險案件，經臺灣臺中地方法院以104年度
      沙交簡字第698號判決判處有期徒刑3月確定；③104年間因
      竊盜案件，經臺灣苗栗地方法院以104年度易字第927號判
      決判處有期徒刑5月確定；④104年間因竊盜案件，經臺灣
      臺中地方法院以105年度易字第233號判決判處有期徒刑4
      月（共3罪）、7月、8月，並分別定應執行刑有期徒刑9月
      、1年確定。上開編號①至④案件之罪刑，嗣經臺灣臺中地
      方法院以105年度聲字第4595號裁定定應執行刑有期徒刑2
      年6月確定；⑤105年間因施用毒品案件，經臺灣臺北地方
      法院以105年度審簡字第939號判決判處有期徒刑3月確定
      ；⑥105年間因違反廢棄物清理法案件，經臺灣苗栗地方法
      院以106年度訴字第74號判決判處有期徒刑1年4月確定。
      上開編號⑤至⑥案件之罪刑，再經臺灣苗栗地方法院以107
      年度聲字第414號裁定定應執行刑有期徒刑1年5月確定後
      ，與上開應執行刑有期徒刑2年6月接續執行，於108年6月
      21日縮短刑期假釋出監，所餘刑期併付保護管束，迄於10
      9年2月18日保護管束期滿，假釋未經撤銷，其未執行刑之
      刑，以已執行論，而視為執行完畢，此有臺灣高等法院被
      告前案紀錄表1份存卷可查，是其於受有期徒刑之執行完
      畢後，5年以內故意再犯本案有期徒刑以上之2罪，均為累
      犯，惟依司法院釋字第775號解釋意旨，為避免發生罪刑
      不相當之情形，法院應就個案裁量是否加重最低本刑，茲
      審酌被告前已有竊盜犯行，不僅與本案罪名、犯罪類型相
      同，亦徵其就此類犯行之刑罰反應力甚為薄弱，因認適用
      刑法第47條累犯加重之規定並無罪刑不相當之情事，均應
      依刑法第47條第1項規定，加重其刑。
（四）爰以行為人之責任為基礎，審酌被告正值壯年，不思以正
      當方式謀取錢財，竟因一時貪念即竊取他人財物據為己有
      ，恣意侵害他人財產權，使他人受有損害，其行為對社會
      經濟秩序及他人財產安全之危害尚非輕微，益徵被告法治
      觀念淡薄，且被告前已有數次竊盜犯行經法院判處罪刑確
      定，猶不知悔改而再犯本案，固不宜輕縱，惟念及被告犯
      後尚知坦認犯行，態度非劣，兼衡其犯罪之動機、目的、
      手段、情節、所竊得之財物價值及對告訴人林志安、游民
      德所造成之法益損害大小及其於本院審理中所述之智識程
      度、工作、家庭生活與經濟狀況等一切情狀（見本院審易
      字卷第101頁）分別量處如附表編號1至編號2「罪名及宣
      告刑」欄所示之刑，並定其應執行之刑如主文所示，以示
      懲儆。
四、沒收：
（一）犯罪工具：
　    被告用以犯本案附表編號1至編號2所示竊盜犯行中持用之
      水管鉗未據扣案，且查無證據足認現尚存在，且上開物品
      單獨存在欠缺刑法上之重要性，爰依刑法第38條之2第2項
      規定，不予宣告沒收，併此敘明。
（二）犯罪所得：
　    本案被告竊得如附表編號1至編號2「犯罪所得」欄所示之
      財物，為其各次犯行之犯罪所得，自應依刑法第38條之1
      第1項前段、第3項之規定宣告均沒收，於全部或一部不能
      沒收或不宜執行沒收時，均追徵其價額。
據上論斷，應依刑事訴訟法第273條之1第1項、第299條第1項前
段，判決如主文。
本案經檢察官林弘捷提起公訴，檢察官賴瀅羽到庭執行職務。
中　　華　　民　　國　　111 　年　　3 　　月　　28　　日
                  刑事審查庭  法  官  陳俐文
以上正本證明與原本無異。
如不服本判決應於收受判決後20日內向本院提出上訴書狀，並應
敘述具體理由。其未敘述上訴理由者，應於上訴期間屆滿後20日
內向本院補提理由書(均須按他造當事人之人數附繕本)「切勿逕
送上級法院」。 
　　　　　　　　　　　　　　　書記官　陳俐蓉
中　　華　　民　　國　　111 　年　　3 　　月　　28　　日
中華民國刑法第321條
犯前條第1項、第2項之罪而有下列情形之一者，處6月以上5年以
下有期徒刑，得併科50萬元以下罰金：
一、侵入住宅或有人居住之建築物、船艦或隱匿其內而犯之。
二、毀越門窗、牆垣或其他安全設備而犯之。
三、攜帶兇器而犯之。
四、結夥三人以上而犯之。
五、乘火災、水災或其他災害之際而犯之。
六、在車站、港埠、航空站或其他供水、陸、空公眾運輸之舟、
    車、航空機內而犯之。
前項之未遂犯罰之。